臺北高等行政法院裁定
111年度交上字第240號
上  訴  人  楊弘毅                                     
被 上訴 人  新北市政府交通事件裁決處
代  表  人  李忠台（處長）
上列當事人間交通裁決事件，上訴人對於中華民國111年5月31日
臺灣新北地方法院111年度交字第187號行政訴訟判決，提起上訴
，本院裁定如下：
　　主  文
一、上訴駁回。
二、上訴審訴訟費用新臺幣750元由上訴人負擔。
　　理  由
一、對於交通裁決事件之判決提起上訴，必須以其違背法令為理
    由，否則不得為之，且應於上訴理由中表明原判決所違背之
    法令及其具體內容之事由，或表明依訴訟資料可認為原判決
    有違背法令之具體事實的事由，這參酌行政訴訟法第237條
    之9第2項準用同法第235條第2項，及同法第236條之1規定就
    可明瞭。再者，依行政訴訟法第237條之9第2項準用第236條
    之2第3項、第243條第1項規定，以交通裁決事件原判決有不
    適用法規或適用不當為其違背法令之理由時，其上訴狀或理
    由書應表明原判決所違背之法令及其具體內容；若是成文法
    以外的法則，則應揭示該法則之旨趣，如為司法院解釋或憲
    法法庭判決，就應揭示該解釋或判決之字號或其內容。如以
    行政訴訟法第237條之9第2項準用第236條之2第3項、第243
    條第2項所列各款當然違背法令為理由者，上訴狀或理由書
    內則應揭示合於該條項各款之事實。是故，對於地方法院行
    政訴訟庭交通裁決事件之判決上訴，其上訴狀或理由書內如
    果未依前述方法表明上訴理由者，就不能認為已對交通裁決
    事件判決之違背法令有具體的指摘，其上訴就屬不合法，應
    以裁定駁回之。　　
二、本件交通裁決事件的訴訟緣由，起因於上訴人駕駛車牌號碼
    0000-00號（車主：羅○○）自用小客車（下稱「系爭車輛」
    ）於民國110年11月27日14時34分許，行經國道3號北向125.
    7公里處時，有「行駛高速公路未依規定行駛車道者-小型車
    未依規定之最高速度行駛內側車道，速限110公里，行速97
    公里」之違規行為，經內政部警政署國道公路警察局第二公
    路警察大隊(下稱「原舉發單位」)以雷達測速器攝得違規事
    實，爰於110年12月10日填製國道警交字第ZBC328091號舉發
    違反道路交通管理事件通知單予以舉發，記載應到案日期為
    111年1月24日前，案件於同日移送被上訴人，車主分別於11
    0年12月21日及111年1月26日提出申訴，並於111年2月25日
    依道路交通管理處罰條例（下稱「道交處罰條例」）第85條
    第1項規定向被上訴人為違規移轉駕駛人之申請，案經被上
    訴人函請原舉發單位重新查處本件違規事實後，依上開查證
    結果，於111年3月4日依道交處罰條例第33條第1項第3款、
    第63條第1項第1款規定，製開新北裁催字第48-ZBC328091號
    違反道路交通管理事件裁決書（下稱「原處分」），裁處上
    訴人罰鍰新臺幣（下同）3,000元整，並記違規點數1點。上
    訴人不服，提起行政訴訟，經臺灣新北地方法院（下稱「原
    審法院」）以111年度交字第187號行政訴訟判決（下稱「原
    判決」）駁回上訴人之訴。上訴人仍有不服，於是提起本件
    上訴。
三、上訴意旨略以：㈠構成道交處罰條例第33條第1項第3款所規
    定違規情形，必須排除道路使用人超車行為，始能成立。惟
    被上訴人未提出客觀事證排除上訴人當時進行超車之可能性
    ，被上訴人雖於答辯時提供採證影片，指稱由影片中未見上
    訴人駕駛系爭車輛有超車行為，但上訴人隨即主張該影片內
    容不足以證明上訴人行駛於內側車道非進行超車行為，然未
    經原判決所採納，原判決並未說明究竟基於該採證影片哪些
    內容之具體客觀事證有此結論，違反舉證責任分配原則。本
    案應由被上訴人就其所主張上訴人非因超車行為一事負舉證
    之責。㈡茲提出6張照片顯示上訴人駕駛系爭車輛與後方車輛
    間距逐漸拉大，代表上訴人駕駛系爭車輛速度高於後方車輛
    ，不能排除上訴人駕車是為超越該後方車輛始行駛於內側車
    道之可能。至於完成超車後仍持續行駛於內側車道，是因上
    訴人為確保行車安全，為等待另一車輛行車動向確定且與中
    線車道的車輛有足夠的安全距離後，方進行後續動作。綜上
    所述，若要舉證違規事實成立，被上訴人尚應提供後方車輛
    行車速度不低於每小時97公里之測速證明，或上訴人駕駛系
    爭車輛與後方車輛間距已足供上訴人安全切換駛離內側車道
    後仍持續行駛於內側車道之畫面等語。
四、惟查，原判決已敘明：依擷取違規照片所示，上訴人駕駛系
    爭車輛行駛於國道3號北向125.7公里處內側車道時，經執勤
    員警以雷射測速儀測得系爭汽車行速為每小時97公里，而該
    路段最高限速為每小時110公里。又依擷取違規照片所見，
    顯示當日交通流量正常且前方並無壅塞之情，足見上訴人駕
    駛系爭車輛行駛於國道3號北向125.7公里處內側車道時，經
    執勤員警以雷射測速儀測得系爭車輛行速為每小時97公里……
    顯已違反道交處罰條例第33條第1項第3款及高速公路及快速
    公路交通管制規則第8條第1項第3款之規定，本件違規事實
    明確等語。本院經核前載上訴理由，僅重述上訴人對原處分
    種種不服，或以其主觀之見解，就原審取捨證據、認定事實
    之職權行使，指摘其為不當；或就原判決已為論斷，仍執一
    已之法律見解陳詞而為爭議，而非具體說明原判決上述判斷
    究竟有何判決不備理由或理由矛盾情形，或有何其他不適用
    法規或適用法規不當之情事，並揭示該法規之條項或其內容
    ，及合於行政訴訟法第237條之9第2項準用第236條之2第3項
    、第243條第2項所列各款之事實，難認對該判決之如何違背
    法令已有具體之指摘，依首開規定及說明，應認其上訴為不
    合法，應予裁定駁回。
五、結論，本件上訴不合法，裁定如主文。
中　　華　　民　　國　　111 　年　　7 　　月　　29　　日
   　　　　　　　   臺北高等行政法院第七庭
                              審判長法  官　 許麗華
                          　　      法  官　 郭淑珍
                             　　　 法  官   梁哲瑋
上為正本係照原本作成。
不得抗告。
中　　華　　民　　國　　111 　年　　8 　　月　　3 　　日
                                    書記官   朱倩儀